---
title: "Biserial & partial correlation"
author: "AliB"
date: "3/16/2022"
output: html_document
---
Concept 1 : corrélation bisériale ponctuelle (point-biserial correlation)

```{r}
mydata = read.csv2("pbcorr.csv", sep = ",")
summary(mydata)
names(mydata) = c("temps", "sexe", "recode")
```


calcul avec r Pearson et rho de Spearman

```{r}
r  = cor(mydata$sexe, mydata$temps)
cor.test(mydata$sexe, mydata$temps, method = "pearson")
cor.test(mydata$recode, mydata$temps, method = "spearman")
```


calcul manuel

```{r}
library(polycor)
catFreq = table(mydata$sexe)
prop.table(catFreq)
r_bs = r*sqrt(0.5333*0.466666)/0.3977
r_bs
```

Calcul avec le package polyserial

```{r}
polyserial(mydata$temps, mydata$sexe)
```

significativé 
```{r}
ES = sqrt(0.533*0.467)/(0.3977*sqrt(60))
```

p value

```{r}
Z = r_bs/ES
2*(1 - pnorm(Z))
```

concept 2: corrélation partielle 

importer les données
```{r}
mydata = readxl::read_xls("Attitude_ville.xls")
summary(mydata)
names(mydata) = c("Resp", "Attitude_Ville", "Duree", "Meteo")
head(mydata)
```

 correlation entre l'attitude et la durée, r de pearson
```{r}
cor(mydata$Attitude_Ville, mydata$Duree)
cor.test(mydata$Attitude_Ville, mydata$Duree)
```

Conclusion: Les politiciens qui souhaitent influencer les personnes ayant une attitud favorable envers la ville doivent cibler les résidents de longue date de cette ville.

matrice de corrélations 
```{r}
cor(mydata[, 2:4])
```

Voici deux questions où l'on va utiliser une corrélation partielle

exemple 1 : Quel est le lien entre l'attitude envers la ville et la durée de résidence après contrôle de l'effet de l'attitude envers la météo?
exemple 2 : Dans quelle mesure les ventes sont-elles liées aux 
dépenses de publicité lorsque l'effet du prix est contrôlé ? 

Pour mesurer le lien exclusif entre l'attitude envers la ville et la durée
il faut prendre en considération l'influence de la météo

calculer et enregister la corrélation partielle dans un objet
```{r}
install.packages("ggm")
library(ggm)
cp = pcor(c("Attitude_Ville", "Duree", "Meteo"), var(mydata))
cp
cp**2 # variance partagée
```

Tester cette corrélation partielle
```{r}
pcor.test(cp, 1, 12)
```

Conclusion: La relation n'a pas changé
