---
title: "Bivariate Correlation"
author: "AliB"
date: "3/4/2022"
output:
  word_document: default
  html_document: default
---
Packages à utiliser
```{r}
library(datasets) # données
library(vcd) # données
library(Hmisc)# cor.test
```


Importer les données
```{r}
data("airquality")
summary(airquality)
```

corrélation entre deux variables quantitatives
Le coefficient de Pearson r 

```{r}
cor(airquality[, 2:4], use = "complete.obs", method = "pearson")

```

corrélation entre deux variables quantitatives avec rcorr

```{r}
library(Hmisc)

rcorr(as.matrix(airquality[, 2:4]))
```

Constuire des intervalles de confiance avec cor.test

```{r}
cor.test(airquality$Temp, airquality$Wind)
cor.test(airquality$Temp, airquality$Wind, alternative = "less")
```

Déterminer la variance expliquée

```{r}
cor(airquality[,2:4], use = "complete.obs") ^2
round(cor(airquality[,2:4], use = "complete.obs")^2 *100, 2)
```

Corrélation entre une variable qualitative ordinale et une variable quantitative.
Le coefficient de Spearman est un statistique non paramétrique. Il classe les données et applique la formule de corrélation de Pearson. La variable doit être ordinale.

Importer les données
```{r}
data("Arthritis")
summary(Arthritis)
```

Tester la corrélation et déterminer l'intervalle de confiance
```{r}
cor(as.numeric(Arthritis$Improved), Arthritis$Age, method = "pearson")
cor(as.numeric(Arthritis$Improved), Arthritis$Age, method = "spearman")
cor.test(as.numeric(Arthritis$Improved), Arthritis$Age, method = "spearman")
```

Comment rapporter les résulats d'une corrélation

Il existe une relation significative entre la température et le vent, r = -.46, p (unilatéral) < .001.
L'âge est significativement lié à l'état d'amélioration rs = .26, p<.05.